【裁判字號】    99,抗,946
【裁判日期】    990830
【裁判案由】    聲明異議
【裁判全文】
臺灣高等法院民事裁定                   99年度抗字第946號
抗  告  人   乙○○
抗告人因與相對人甲○○間聲請確定訴訟費用額事件，聲明異議
，對於中華民國99年5月13日臺灣臺北地方法院99年度審事聲字
第50號所為裁定提起抗告，本院裁定如下：
    主  文
抗告駁回。
抗告訴訟費用由抗告人負擔。
    理  由
一、聲明異議及抗告意旨略以：抗告人已於民國99年1月26日繳
    納訴訟費用新台幣（下同）2萬4265元。本件今後之訴訟費
    用應由侵權者即相對人負擔。觀之烏來鄉○○段山地保留地
    清查總冊第315號中所示第244地號土地，係屬訴外人即抗告
    人父親林清泉所有，訴外人林英鳳、施文彩、林阿石及林高
    蘭等人均可證明該244地號土地屬林清泉所有。相對人若主
    張第244號地號土地為林清泉所贈與，應負舉證責任，否則
    相對人則屬詐騙行為。況兩造於原法院99年度訴字第672號
    塗銷土地所有權登記事件中，如抗告人獲得勝訴判決，相對
    人則應負擔訴訟費用。原法院司法事務官竟命抗告人負擔本
    件訴訟費用，即有違誤，抗告人聲明異議，亦遭原裁定駁回
    ，為此提起抗告云云。
二、原裁定以：兩造間返還土地等事件，業經原法院以98年度訴
    字第1523號判決抗告人敗訴確定，並諭知訴訟費用應由抗告
    人負擔。嗣相對人聲請抗告人應賠償訴訟費用額1萬9644元
    本息，經原法院司法事務官以99年度審司聲字第762號裁定
    命抗告人如數負擔。抗告人雖稱其前已繳納訴訟費用2萬
    4265元云云，惟查抗告人所繳納之訴訟費用係為兩造間塗銷
    土地所有權登記事件，經原法院以99年度審補字第48號裁定
    補繳者，與本件所應繳納之訴訟費用尚非同一。原法院司法
    事務官裁定計算確定抗告人應繳納訴訟費用1萬9644元本息
    ，並無違誤。抗告人聲明異議，為無理由，應予駁回等語。
三、按法院未於訴訟費用之裁判確定其費用額者，第一審受訴法
    院於該裁判有執行力後，應依聲請以裁定確定之；依前項確
    定之訴訟費用額，應於裁定送達之翌日起加給按法定利率計
    算之利息，為民事訴訟法第91條第1項、第3項所明定。
四、經查：
(一)、相對人前訴請抗告人返還土地事件，經原法院以98年度訴字
    第1523號判決抗告人敗訴，並負擔訴訟費用。抗告人不服，
    雖提起上訴，惟逾期未補正應繳第二審裁判費，業經原法院
    裁定駁回上訴。有上開民事裁判書在卷可稽（見原法院99審
    司聲字第762號卷第15、16頁），並據本院調閱前開卷宗查
    明無訛。是該98年度訴字第1523號判決已告確定。
(二)、嗣相對人於99年3月30日具狀向原法院聲請確定訴訟費用額
    ，請求抗告人賠償其所支付第一審裁判費1萬6444元及測量
    費3200元，並提出費用計算書、臺北縣新店地政事務所收費
    證明單、規費徵收聯單及原法院自行繳納款項統一收據等件
    為佐（原法院99審司聲字第762號卷第5至10頁），且經本院
    調取原法院98年度訴字第1523號卷宗查閱屬實。則原法院司
    法事務官裁定命抗告人應負擔訴訟費用額1萬9644元（計算
    式：16444＋3200＝19644）及加計自裁定送達翌日起至清償
    日止按年息5%計算之利息，並無違誤。原法院駁回抗告人之
    異議，亦無不合。抗告人雖謂其已繳納2萬4265元訴訟費用
    云云，惟查，該筆2萬4265元訴訟費用係抗告人訴請相對人
    塗銷土地所有權登記之另件訴訟，抗告人依原法院99年度審
    補字第48號裁定所繳納之裁判費，核與本件無涉。至抗告人
    另稱上開第244地號山地保留地屬抗告人父親林清泉所有，
    相對人應舉證證明該地為林清泉所贈與乙節，核係兩造間本
    案訴訟之實體爭執，非本件確定訴訟費用額事件所得審究。
    是抗告人據此指摘原裁定不當，求予廢棄，為無理由，應予
    駁回。
五、據上論結，本件抗告為無理由，依民事訴訟法第495條之1第
    1項、第449條第1項、第95條、第78條，裁定如主文。
中    華    民    國    99    年    8     月    30    日
                    民事第一庭
                        審判長法  官  張耀彩
                              法  官  林金吾
                              法  官  盧彥如
正本係照原本作成。
本裁定除以適用法規顯有錯誤為理由外，不得再抗告。如提起再
抗告，應於收受後10日內委任律師為代理人向本院提出再抗告狀
。並繳納再抗告費新台幣1千元。
中    華    民    國    99    年    8     月    31    日
                              書記官  鄭兆璋

司法院資訊處製作；財團法人民間司法改革基金會備份。
